【裁判字號】    98,審訴,1959
【裁判日期】    981030
【裁判案由】    毒品危害防制條例
【裁判全文】
臺灣高雄地方法院刑事判決            98年度審訴字第1959號
公  訴  人  臺灣高雄地方法院檢察署檢察官
被      告  甲○○
上列被告因毒品危害防制條例案件，經檢察官提起公訴（98年度
毒偵字第1907號），被告於準備程序中就被訴事實為有罪之陳述
，經本院告知簡式審判程序之旨，並聽取被告與公訴人之意見後
，本院合議庭裁定由受命法官獨任進行簡式審判程序，判決如下
：
    主  文
甲○○犯施用第一級毒品罪，累犯，處有期徒刑玖月，扣案之海
洛因壹包（驗前淨重零點零玖參公克，驗餘淨重零點零捌壹公克
，含包裝袋壹只）沒收銷燬之。
    事實及理由
一、犯罪事實：
    甲○○前於民國87年間因施用毒品，經本院以87年度訴字第
    1005號裁定送觀察、勒戒，於87年8 月12日執行完畢釋放，
    並由本院為免刑判決確定；復於前開觀察勒戒執行完畢釋放
    後5 年內再犯施用毒品案件，經本院裁定送觀察、勒戒及強
    制戒治，該案並經本院以90年度訴字第1246號判刑確定。另
    因犯竊盜案件，分經本院以96年度簡字第2826號、5445號判
    決判處有期徒刑4 月、6 月確定，該2 罪經本院裁定並定應
    執行刑為有期徒刑4 月確定，於97年5 月17日執行完畢。詎
    仍不知悔改，基於施用第一級毒品海洛因之犯意，於98年3
    月20日中午，在其位於高雄市左營區○○○路29巷9號3樓之
    住處，以注射方式，施用第一級毒品海洛因1 次。嗣於98年
    3 月21日上午10時40分許，因交通違規為警在高雄市○○路
    與文萊路口攔查，甲○○即將其持有之海洛因1 包（驗前淨
    重0.093 公克，驗餘淨重0.081 公克，含包裝袋1 只）丟棄
    於地，為警發現查獲，而扣得前開海洛因1 小包，經對其採
    尿送驗，結果呈海洛因代謝物嗎啡陽性反應，始悉上情。
二、證據：
 (一) 高雄市立凱旋醫院98年3 月30日濫用藥物尿液檢驗報告、高
    雄市政府警察局左營分局毒品案嫌疑人尿液代碼與姓名對照
    表各1 份。
 (二) 扣案之海洛因1 包（驗前淨重0.093 公克，驗餘淨重0.081
    公克，含包裝袋1 只）、高雄市立凱旋醫院98年3 月30日濫
    用藥物成品檢驗鑑定書1 紙。
 (三) 被告之自白。
三、論罪：
 (一) 被告前因施用毒品案件經本院以87年度訴字第1005號裁定送
    觀察、勒戒，執行完畢後經本院為免刑判決確定，後又因施
    用毒品，經本院以90年度訴字第1246號判刑確定，是被告於
    「初犯」經觀察、勒戒後，曾於5 年內再犯，經依法追訴處
    罰，本案已屬3 犯以上，與毒品危害防制條例第20條第3 項
    「五年後再犯」之情形有別，且因已於「五年內再犯」，顯
    見其再犯率甚高，原實施觀察、勒戒，已無法收其實效，而
    無五年戒斷期之存在，自無再經觀察、勒戒及強制戒治之必
    要，檢察官逕行起訴，即無不合，合先敘明。
 (二) 海洛因為毒品危害防制條例第2 條第2 項第1 款規定之第一
    級毒品，是核被告所為，係犯毒品危害防制條例第10條第1
    項施用第一級毒品罪。被告持有第一級毒品後，進而施用，
    其持有之低度行為應被施用高度行為所吸收，不另論其持有
    第一級毒品罪。被告有犯罪事實欄所述經判處有期徒刑並執
    行完畢之情形，此有臺灣高等法院被告前案紀錄表在卷可佐
    ，其於徒刑執行完畢5 年之內故意再犯本件有期徒刑以上之
    罪，為累犯，應依法加重其刑。
 (三) 至於被告雖稱其於被查獲時曾供出毒品來源，惟被告係於98
    年3 月4 日向高雄市政府警察局檢舉涂相鈴等人施用毒品，
    被告本次施用毒品之行為係由高雄市政府警察局左營分局文
    自派出所員警在98年3 月21日查獲，被告於當日警詢中僅供
    稱毒品係向綽號「阿華」之男子購得，無法提供該男子真實
    姓名及聯絡方法，亦無製作檢舉筆錄，此有高雄市政府警察
    局98年9 月18日高市警刑偵四字第0980057710號函、高雄市
    政府警察局左營分局98年9 月4 日高市警左分偵字第098002
    3839號函暨所附調查筆錄在卷可稽，被告固稱其98年3 月4
    日檢舉之人亦包括「阿華」，惟被告並非於犯施用毒品罪後
    ，供出毒品來源而查獲其他共犯或正犯，其情形與毒品危害
    防制條例第17條第1 項之規定有間，本院自無法據此減輕其
    刑，併此敘明。
四、科刑：
 (一) 爰審酌施用毒品之行為不僅戕害自身身心健康，亦間接影響
    社會治安，被告雖於98年3 月4 日檢舉他人涉犯毒品案件，
    惟自己又於98年3 月20日再次施用毒品，顯見被告未能檢討
    自己施用毒品之行為，被告於施用毒品之際未曾考慮其行為
    可能帶給家人之困擾及傷害，於審理中方以需要照顧家人請
    求輕判，並考量被告犯後坦承犯行暨其家庭狀況、前科紀錄
    等一切情狀，認檢察官求處有期徒刑1 年，尚屬略重，而量
    處如主文所示之刑。
 (二) 扣案之白色粉末1 包（驗前淨重0.093 公克，驗餘淨重0.08
    1 公克，含包裝袋1 只），確屬第一級毒品海洛因無訛，此
    有前開高雄市立凱旋醫院濫用藥物成品檢驗鑑定書1 紙在卷
    可稽，而裝盛該等毒品之包裝袋1 只，其中亦含有無法析離
    之第一級毒品海洛因，應依毒品危害防制條例第18條第1 項
    前段規定諭知沒收銷燬之；至鑑驗耗用之毒品海洛因既已滅
    失，即無庸再予宣告沒收銷燬，附此敘明。
據上論斷，應依刑事訴訟法第273 條之1 第1 項、第284 條之1
、第299 條第1 項前段，毒品危害防制條例第10條第1 項、第18
條第1項前段，刑法第11條、第47條第1項，判決如主文。
本案經檢察官乙○○到庭執行職務。
中    華    民    國    98    年    10    月    30    日
                  刑事第十庭    法  官  蔡書瑜
以上正本證明與原本無異。
如不服本判決應於收受送達後10日內向本院提出上訴書狀，並應
敘述具體理由；如未敘述上訴理由者，應於上訴期間屆滿後20日
內向本院補提理由書（均須按他造當事人之人數附繕本）「切勿
逕送上級法院」。
中    華    民    國    98    年    10    月    30    日
                                書記官  楊明月
附錄：論罪法條
毒品危害防制條例第10條第1項
施用第一級毒品者，處 6 月以上 5 年以下有期徒刑。


司法院資訊處製作；財團法人民間司法改革基金會備份。
